【裁判字號】    98,上易,134
【裁判日期】    980120
【裁判案由】    竊盜
【裁判全文】
臺灣高等法院刑事判決                 98年度上易字第134號
上  訴  人
即  被  告  甲○○
                    國民
                    （現於臺灣臺東監獄東成分監執行中）
上列上訴人因竊盜案件，不服臺灣板橋地方法院97年度易緝字第
148號，中華民國97年10月30日第一審判決（起訴案號：臺灣板
橋地方法院檢察署97年度偵字第6314號），提起上訴，本院判決
如下：
    主  文
上訴駁回。
    理  由
一、依刑事訴訟法第350條、第361條、第362條、第367條規定，
    不服地方法院之第一審判決而上訴者，須提出上訴書狀，並
    應敘明具體理由，為上訴必備之程式；其所提出之書狀未敘
    述上訴理由，或僅曾以言詞陳述上訴理由者，均應於上述期
    間屆滿後20日內補提理由書於第一審法院。第一審法院經形
    式審查，認逾期未補提上訴理由者，應定期間先命補正；逾
    期未補正者，為上訴不合法律上之程式，應以裁定駁回。倘
    已提出上訴理由，但所提非屬具體理由者，則由第二審法院
    以上訴不合法律上之程式，判決駁回。而所謂具體理由，必
    係依據卷內既有訴訟資料或提出新事證，指摘或表明第一審
    判決有何採證認事、用法或量刑等足以影響判決本旨之不當
    或違法，而構成應予撤銷之具體事由，始克當之（例如：依
    憑證據法則具體指出所採證據何以不具證據能力，或依憑卷
    證資料，明確指出所為證據證明力之判斷如何違背經驗、論
    理法則）；倘僅泛言原判決認定事實錯誤、違背法令、量刑
    失之過重過輕微，而未依上揭意旨指出具體事由，或形式上
    雖已指出具體事由，然該事由縱使屬實，亦不足以認為原判
    決有何不當或違法者（例如：對不具有調查必要性之證據，
    法院未依聲請調查亦未說明理由，或援用證據不當，但除去
    該證據仍應為同一事實之認定），皆難謂係具體理由，俾與
    第二審上訴制度旨在請求第二審法院撤銷、變更第一審不當
    或違法之判決，以實現個案救濟之立法目的相契合，並節制
    濫行上訴（最高法院97年度台上字第892號判決參照）。又
    第二審法院認為上訴書狀未敘述理由，依刑事訴訟法第367
    條但書規定，始應定期間命其補正。如認上訴書狀已敘述理
    由，但其理由非屬具體，其所為上訴，即不符上訴之法定要
    件，自得逕行判決駁回，無定期命補正問題（最高法院97年
    度台上字第3599號判決參照）。
二、本件原審經審理結果，認為上訴人即被告甲○○前曾任職乙
    ○○所經營址設臺北縣板橋市○○路20巷4號3樓之成衣工廠
    ，詎於離職後之民國95年11月17日夜間3時許，竟基於意圖
    為自己不法所有之竊盜犯意，以任職期間乙○○所交付之備
    用鑰匙開啟上址工廠大門後，侵入該夜間有乙○○夜宿該址
    樓上之建築物，竊得乙○○所有之電腦1部及皮包1個（內有
    乙○○之身分證、駕駛執照、健保卡、中國信託商業銀行信
    用卡、提款卡、中國石油信用卡、4065-LS號車輛保險卡各1
    張及現金新臺幣〈下同〉200元）後逃逸，旋將上開竊得贓
    物交予陳泰銓處理（陳泰銓涉及贓物罪嫌部分，經檢察官另
    行提起公訴）；嗣經警於95年11月22日14時許，持原審法院
    核發之搜索票，在陳泰銓位於臺北縣板橋市○○街64之3號
    住處執行搜索，當場扣得乙○○所有上開失竊之車輛保險卡
    、中國信託商業銀行信用卡、提款卡、中國石油信用卡等物
    ，併經乙○○指述失竊當晚凌晨3時許，前揭工廠之社區警
    衛曾發現上訴人現身該處大樓等情，循線查悉上情。係以上
    訴人對前開犯罪事實，於原審審理中已坦認在卷，與被害人
    乙○○於警詢中證述失竊情節，核無不合；此外，並有臺北
    市政府警察局中山分局搜索扣押筆錄、扣押物品目錄表、查
    扣金融卡信用卡一覽表、贓物認領保管單、信用卡及金融卡
    影本、車牌號碼4065-LS號車輛保險卡影本各1份在卷可稽，
    足徵上訴人前開自白應與事實相符，可以採信。因認上訴人
    犯行明確，論上訴人夜間侵入有人居住之建築物竊盜罪，處
    有期徒刑10月，減為有期徒刑5月，並諭知易科罰金之標準
    。已詳敘其認定上訴人犯罪事實之證據及理由，於法尚無不
    合。上訴意旨略稱：上訴人係於凌晨時侵入有人居住之建築
    物為竊盜行為，並非於夜間侵入有人居住之建築物為竊盜行
    為，詎原審法院竟以刑法第321條第1項第 1款之夜間侵入有
    人居住之建築物竊盜罪論處，於法未合云云。惟查：量刑之
    輕重，係屬事實審法院得依職權自由裁量之事項，茍於量刑
    時，已依行為人之責任為基礎，並斟酌刑法第57條各款所列
    情狀，而未逾越法定範圍，又未濫用其職權，即不得遽指為
    違法。本件原判決於量刑時，已依上揭規定，審酌上訴人正
    值青年，竟未以正途取財，而恣意侵入他人住所竊取財物，
    所為嚴重破壞社會治安；此外，復斟酌其犯罪手段、所生危
    害暨犯後坦認犯行尚有悔意等一切情狀，予以綜合考量後，
    科刑如前所述，並未逾越法定刑度，亦未濫用自由裁量之權
    限，刑度亦屬妥適，核無不當或違法之情形。次按刑法上所
    謂夜間，係指日出前日沒後（最高法院29年滬上字第63號判
    例意旨參照），故上訴人犯罪時間為凌晨 3時許，屬日出前
    日沒後之時段無訛，則原審判決認上開時為夜間，並無不合
    。從而，上訴人僅爭執其係於凌晨3時許為竊盜行為，並非
    於夜間為之，不合於刑法第321條第1項第1款之夜間侵入有
    人居住之建築物竊盜罪之要件云云，應係誤解法令，揆諸上
    開說明，尚難謂已敘明具體理由。本件上訴不合法律上之程
    式，爰不經言詞辯論，逕以判決駁回。
據上論斷，應依刑事訴訟法第367條前段、第372條，判決如主文
。
中    華    民    國    98    年    1     月    20    日
                  刑事第七庭  審判長法  官  陳晴教
                                    法  官  楊智勝
                                    法  官  游紅桃
以上正本證明與原本無異。
不得上訴。
                                    書記官  戴伯勳
中    華    民    國    98    年    1     月    21    日


司法院資訊處製作；財團法人民間司法改革基金會備份。
